【裁判字號】    90,訴,296
【裁判日期】    900511
【裁判案由】    損害賠償
【裁判全文】
臺灣嘉義地方法院民事判決  九十年訴字第二九六號
    原      告  財團法人汽車交通事故特別補償基金
    法定代理人  乙  ○
    訴訟代理人  甲○○
    被      告  丙○○
右當事人間請求損害賠償事件，本院判決如左：
主    文
被告應給付原告新台幣柒拾玖萬貳仟元，及自民國九十年五月九日起至清償日止按年
息百分之五計算之利息。
訴訟費用由被告負擔。
本判決第一項於原告以新台幣貳拾陸萬肆仟元供擔保後，得假執行。但被告如於假執
行程序實施前，以新台幣柒拾玖萬貳仟元為原告預供擔保，得免為假執行。
    事    實
甲、原告方面：
一、聲明：除假執行擔保金額外，如主文所示。
二、陳述：
（一）被告丙○○於民國八十八年二月二日，駕駛ＨＲ─一七三八號已吊銷牌照之自
      小貨車，行經嘉義縣朴子市○○○路二三六號前，因未注意車前狀況，致撞及
      騎乘腳踏車之訴外人楊水深，嗣楊水深因傷重不治死亡，此有嘉義縣警察局朴
      子分局所製道路交通事故證明書影本一紙及死亡證明書影本一紙可稽。
（二）因被告所駕駛ＨＲ─一七三八號已吊銷牌照之自小貨車，並未投保「強制汽車
      責任保險」，故受害人楊水深之繼承人依強制汽車責任保險法第三十八條第一
      項第二款之規定向原告請求補償新台幣（下同）柒拾玖萬貳仟元整（包括死亡
      給付壹佰貳拾萬元，扣除已領受之農保給付肆拾萬捌仟元，實支柒拾玖萬貳仟
      元）。按強制汽車責任保險法第三十九條第二項：原告於補償金額範圍內得直
      接向加害人或汽車所有人求償。原告既已依法補償受害人楊水深之繼承人上開
      金額，依上開條文之規定，原告自得向被告請求償還，為此提起本件訴訟。
三、證據：提出：嘉義縣警察局朴子分局所製之道路交通事故證明書、死亡證明書、
    財團法人汽車交通事故特別補償金申請書各一紙、汽車交通事故特別補償金受害
    人補償理算書一份及補償金受款人電匯同意書一紙（以上均影本）為證。
乙、被告方面：
一、聲明：訴求駁回原告之訴；如受不利判決，願供擔保請准宣告免為假執行。
二、陳述：對於車禍肇事致人死亡之事實並不爭執，惟目前無力償還，希望原告能寬
    限及減少金額。
    理      由
一、本件原告主張：被告於民國八十八年二月二日，駕駛ＨＲ─一七三八號已吊銷牌
    照之自小貨車，行經嘉義縣朴子市○○○路二三六號前，因未注意車前狀況，致
    撞及騎乘腳踏車之訴外人楊水深，嗣楊水深因傷重不治死亡，且因被告所駕駛Ｈ
    Ｒ─一七三八號已吊銷牌之自小貨車，並未投保「強制汽車責任保險」，受害人
    楊水深之繼承人依強制汽車責任保險法第三十八條第一項第二款之規定向原告請
    求補償柒拾玖萬貳仟元等情，業據其提出嘉義縣警察局朴子分局所製道路交通事
    故證明書、死亡證明書、財團法人汽車交通事故特別補償金申請書、汽車交通事
    故特別補償金受害人補償理算書及補償金受款人電匯同意書為證，核屬相符，且
    被告亦不爭執，自堪信原告之主張為真實。
二、原告依損害賠償之法律關係請求被告給付柒拾玖萬貳仟元，及自九十年五月九日
    起至清償日止按年息百分之五計算之利息，為有理由，應予准許。
三、假執行之宣告：兩造陳明願供擔保，聲請宣告假執行或免為假執行，經核無不可
    ，爰分別酌定相當之擔保金額宣告之。
四、據上論結：本件原告之訴為有理由，依民事訴訟法第七十八條、第三百九十條第
    二項、第三百九十二條，判決如主文。
中      華      民      國    九十      年      五      月      十一    日
~B臺灣嘉義地方法院民事第一庭
~B    法  官  蕭道隆
右為正本，係照原本作成。
如對本判決上訴須於判決送達後廿日內向本院提出上訴狀
中      華      民      國    九十      年      五      月      十一    日
~B    書記官  李銷勳


司法院資訊處製作；財團法人民間司法改革基金會備份。
